臺灣苗栗地方法院民事判決
110年度簡上字第26號
上  訴  人  黃秋萍  
被上訴人    楊克寧即楊克寧婦產科診所

上列當事人間請求侵權行為損害賠償事件，上訴人對於民國110 
年4月8日本院簡易庭110年苗簡字第20號判決提起上訴，本院不
經言詞辯論，判決如下：
    主  文
上訴駁回。
第二審訴訟費用由上訴人負擔。
    事實及理由
一、上訴人上訴主張：民國110年4月23日上訴人至頭屋郵局郵寄
    至法院之信件，看見容貌似其先前以110他字第134號提告之
    訴外人劉冠群之配偶，以及先前於法院擔任志工之訴外人張
    惠蘭、容貌似訴外人吳尊欽之人，是否內部連結問題之人事
    ，危害上訴人之侵權監督行為？連結者使上訴人受苦。上訴
    人以所看到之人事物且提告案件皆迅速結案等由，致電向苗
    栗地檢署政風室投訴。上訴人之配偶訴外人古志弘於110年4
    月22日撥電話予上訴人，4月23日古志弘封鎖上訴人之手機
    ，此皆為一併以行車途徑、人、事、物、家庭之串通，古志
    弘之朋友同學仍夥同上訴人工作之人事物對其進行騷擾。上
    訴人之長女出生即90年8月3日時，上訴人未注意到診斷證明
    書其姓名遭繕誤。因上訴人之配偶會亂說話，上訴人發覺其
    配偶權遭剝奪。警察亦是有問題之人。97年間，上訴人之祖
    母、上訴人配偶之父親逝世，上訴人至頭屋戶政事務所處理
    事務時，羅姓雇員告知上訴人配偶之父親對其之批評，故上
    訴人發覺戶政事務所亦有連結串通、調包。上訴人於110年3
    月25日出庭本件原審庭期時，警察人員是否係因接到電話才
    出現在上訴人附近，上訴人懼怕公務警察係在對付伊 而非
    執行公務。110年3月26日上訴人發覺訴外人大源氣體公司將
    伊作為人頭戶，故致電本院政風室及原審書記官。當日下午
    上訴人因同事言語辱罵伊「黃肖婆」，又致電本院原審書記
    官，經告知該股書記官請假。上訴人工作地點苗栗縣政府之
    工作人員楊小姐亦請假，伊受到嚴重之調包、利用以及串通
    。上訴人在頭屋鄉獅潭路段，被石法企業社恐嚇，以後在該
    路段都不定時發生。有人建築透天房屋，伊接到賣房訊息，
    被當人頭戶，對伊人身安全有危害。被上訴人可能跟在苗栗
    縣○○鄉○○街00號的人夥同侵犯伊的權益等語。並聲明：⑴原
    判決為請求准予變更期日事，110年度苗簡字第20號和股因
    改期之部分廢棄。⑵被上訴人在第一審之訴及假執行之聲請
    均駁回。⑶第一、二審訴訟費用均由被上訴人負擔。
二、本件未經言詞辯論，無被上訴人之聲明及陳述。　
三、原審以上訴人雖起訴主張被上訴人開立診斷證明書時誤將上
    訴人姓名「甲○○」書寫為「黃惠娟」，侵害其權益，並經被
    上訴人承認，惟上訴人未舉證證明因此有何損失，且開立診
    斷書時間為90年8月9日，惟其遲至109年8 月17日始具狀起
    訴請求賠償，已逾侵權行為規定之10年請求權時效，經被上
    訴人以時效消滅抗辯拒絕給付等為由，駁回上訴人之起訴。
    　　　
四、按原告之訴，依其所訴之事實，在法律上顯無理由者，法院
    得不經言詞辯論，逕以判決駁回之，民事訴訟法第249 條第
    2 項定有明文。上開規定依同法第436 條之1 第3 項、第46
    3 條規定，於簡易訴訟之第二審程序準用之。次按所謂原告
    之訴，依其所訴之事實，在法律上顯無理由者，係指依原告
    於訴狀內記載之事實觀之，在法律上顯然不能獲得勝訴之判
    決者而言（最高法院42年台上字第526 號判例意旨參照）。
    經查，上訴人不服原審判決提起上訴，然觀其上訴聲明及理
    由，並未就本院二審應如何為判決一事為聲明，經受命法官
    行準備程序時行使闡明權，仍堅稱上訴聲明如前一、⑴、⑵聲
    明所示（即卷第15頁110年4月28日收狀之上訴狀），有準備
    程序筆錄在卷可佐（卷第121頁）；且其上訴理由狀所陳，
    更與其於原審起訴之事實理由迥異，亦未就被上訴人有何侵
    權行為、致其受何損害等構成要件為主張，明顯違背經驗論
    理法則，足認於法律上顯無理由。從而，本件上訴既於法律
    上顯無理由，爰依前開規定，不經言詞辯論，逕以判決駁回
    之。
五、據上論結，本件上訴顯無理由，依民事訴訟法第436 條之1
    第3 項、第449 條第1 項、第463 條、第249 條第2 項第2
    款、第78條，判決如主文。
中　　華　　民　　國　　110 　年　　 9　　月　　15　　日
                民事第二庭  審判長法  官    陳秋錦
　　　　　　　　　                法  官    顏苾涵
　　　　　　　　　                法  官    黃怡玲
以上正本係照原本作成。             
本件不得上訴。
　　　　　　　　　　　　　　　　　書記官    陳映綺　　　
中　　華　　民　　國　　110 　年　　9 　　月　　15　　日